# 同一控制下的股权收购形成的资本公积是否需要缴纳所得税

提问人：denghaifu 时间：2013-04-25 14:46:42
如题，同意控制下收购方收购一公司，被收购单位净资产 1500 万，收购方出资 1000 万，形成 500 万的资本公积，这 500 万的资本公积是否需要缴纳所得税，谢谢！最好提供一下文件依据

回答人：chenyiwei
应不需要。依据是《企业所得税法实施条例》中关于投资计税基础的规定，即以实际支付的金额作为投资成本，在转让时允许扣除。